# Ata de Reunião

## 1. Identificação

<font size="3"><p style="text-align: left">**Tabela 1** - Cabeçalho com datas, horários e realizadores.</p></font>

| Data       | Hora de Início Previsto | Hora de Início Realizado | Hora de Término Previsto | Hora de Término Realizado | Local       | Redator     | Revisor |
|------------|--------------------------|--------------------------|--------------------------|---------------------------|-------------|-------------|--------|
| 03/09/2025 | 20:00                    | 20:14                    | 21:00                    | 20:59                     | Microsoft Teams | [Leonardo Barcellos](https://github.com/oyLeonardo) | [Ruan Sobreira Carvalho](https://github.com/Ruan-Carvalho) |

Autor(es): [Leonardo Barcellos](https://github.com/oyLeonardo), 2025.

### Participantes: 

<font size="3"><p style="text-align: left">**Tabela 2:** Participantes e suas presenças.</p></font>

| Nome | Presente |
|:----------------:|:-:|
| [Ana Luiza Soares](https://github.com/Ana-Luiza-SC) |Sim|
| [Ígor Veras Daniel](https://github.com/igorvdaniel) |Sim|
| [Gabriel Flores](https://github.com/Gabrielfcoelho) |Sim|
| [Leonardo Barcellos](https://github.com/oyLeonardo) |Sim|
| [Natan Almeida](https://github.com/natanalmeida03) |Sim|
| [Ruan Sobreira Carvalho](https://github.com/Ruan-Carvalho) |Sim|
| [Yzabella Pimenta](https://github.com/redjsun) |Sim|
| [Paulo Henrique L. Dantas](https://github.com/Nanashii76) |Sim|
| [Matheus de Alcântara](https://github.com/matheusdealcantara) |Sim|

Autor(es): [Leonardo Barcellos](https://github.com/oyLeonardo), 2025.

**Link da gravação:** 

<iframe width="560" height="315" src="https://www.youtube.com/embed/xsnDphSV9Mw?si=EEWJobAQRtpLh3d-" title="YouTube video player" frameborder="0" allow="accelerometer; autoplay; clipboard-write; encrypted-media; gyroscope; picture-in-picture; web-share" referrerpolicy="strict-origin-when-cross-origin" allowfullscreen></iframe>

## 2. Pauta

* Revisão do Brainstorm 
* Divisão de tarefas para as primeiras entregas (Design Sprint & Artefato Generalista).

## 3. Pendências Anteriores

Nenhuma.

## 4. Assuntos Tratados

<font size="3"><p style="text-align: left">**Tabela 3:** Assuntos a serem tratados e seu tipo.</p></font>

| N° | Descrição | Tipo   |
|----|-----------|--------|
| 1  | Revisar o Brainstorm realizado em sala | Decisão |
| 1  | Separar atividades para o Design Sprint | Decisão |
| 2  | Separar atividades para o Artefato Generalista | Decisão |
| 3  | Documentar a ata de reunião | Pendência |
| 4  | Definição de atividades para Modelagem BPMN | Pendência |

Autor(es): [Leonardo Barcellos](https://github.com/oyLeonardo), 2025.

## 5. Próxima Reunião

Próxima reunião será na quarta-feira (03/09/2025). Sendo realizada no Microsoft Teams. 

## 6. Compromissos

<font size="3"><p style="text-align: left">**Tabela 4:** Compromissos com data e o nome do responsável.</p></font>

| N° | Compromisso | Responsável | Data |
|----|-------------|-------------|------|
| 1  | Fazer a ata da reunião | Leonardo Barcellos | 02/09 |

Autor(es): [Leonardo Barcellos](https://github.com/oyLeonardo), 2025.

## Histórico de Versões

<font size="3"><p style="text-align: left">**Tabela 5:** Histórico de versões.</p></font>

| Versão |               Descrição                |   Autor    |    Data    |    Revisor     | Data de revisão |
| :----: | :------------------------------------: | :--------: | :--------: | :------------: | :-------------: |
|  1.0   | Versão inicial da ata | [Leonardo Barcellos](https://github.com/oyLeonardo) | 04/09/2025 | [Ruan Sobreira Carvalho](https://github.com/Ruan-Carvalho) | 04/09/2025 |